【裁判字號】    97,交聲,1310
【裁判日期】    970827
【裁判案由】    交管條例聲異
【裁判全文】
臺灣板橋地方法院刑事裁定            97年度交聲字第1310號
原處分機關  交通部公路總局臺北區監理所板橋監理站
異  議  人  甲○○
上列異議人即受處分人因違反道路交通管理處罰條例案件，對於
交通部公路總局臺北區監理所板橋監理站於民國97年5 月16日以
板監裁字第裁41-CO0000000號違反道路交通管理事件裁決書所為
之裁決處分不服，聲明異議，本院裁定如下：
    主  文
異議駁回。
    理  由
一、異議意旨略以：異議人騎乘車號HW6-891 重型機車於民國97
    年4 月1 日20時20分行經臺北縣板橋市○○○路與實踐路口
    ，並無闖紅燈之事實，而為板橋分局交通分隊執勤員警則以
    「行經有燈光號誌管制之交岔路口闖紅燈」之違規事由逕行
    舉發。惟異議人行車方向係依館前東路管制燈號左轉，是時
    執勤員警位於介壽公園實踐路段，因館前東路兩側燈光號誌
    均被廣告刊板及路樹遮蔽，且與館前東路與實踐路交叉路口
    約莫70公尺處，無法明確判定異議人行車越過停止線左轉當
    時之燈光號誌，遂以實踐路口號誌逕行舉發，實有未依實況
    誤判違規之事實。爰聲明異議，請求撤銷原處分云云。
二、按「汽車駕駛人，行經有燈光號誌管制之交岔路口闖紅燈者
    ，處新臺幣1 千8 百元以上5 千4 百元以下罰鍰」、「汽車
    駕駛人有下列各款所列條款之一者，除依原條款處罰鍰外，
    並予記點。三、有第43條、第53條或第54條情形之一者，各
    記違規點數3 點」，道路交通管理處罰條例第53條第1 項、
    第63條第1 項第3 款分別定有明文。
三、經查：異議人有於上開時、地駕駛重型機車紅燈左轉乙節，
    已據證人即舉發本案之員警楊國棟到庭具結證稱：「（問：
    請說明當日舉發之情形？）當時我是作取締違規的勤務，我
    是站在板橋市○○○路與實踐路口的實踐路上，當時異議人
    騎車往館前東路直行到實踐路口要左轉。當時我看到的實踐
    路已經是綠燈，且實踐路上的車輛已經起步了，這時異議人
    才左轉過來，我雖然沒有看到館前東路的燈號，但是實踐路
    已經為綠燈，所以館前東路的燈號不可能是閃黃燈的情形。
    又本路段有3 個時相，第一個時相：實踐路的綠燈是45秒;
    第2 個時相：館前東路會顯示雙頭的綠燈時間為30秒; 第3
    個時相：是館前東路西往東的方向綠燈時間為45秒。所以在
    館前東路燈號變成紅燈後，實踐路的燈號才有可能是綠燈，
    異議人從館前東路往實踐路左轉時，所看的燈號不可能是黃
    燈」等語明確（見本院97年7 月9 日訊問筆錄第2 頁）。況
    證人楊國棟乃依法令執行公務之警員，與異議人素昧平生，
    並無恩怨，實無攀誣受處分人即異議人之理。故而，異議人
    空言辯稱其係闖黃燈而非闖紅燈云云，並非可採。
四、綜上所述，異議人駕駛上開重型機車行經有燈光號誌管制之
    交岔路口闖紅燈之違規事實，洵堪認定。原處分機關依據道
    路交通管理處罰條例第53條第1 項、第63條第1 項第3 款及
    違反道路交通管理事件統一裁罰基準表規定，裁處罰鍰1 千
    8 百元，並記違規點數3 點，核無違誤，自應予維持。本件
    異議為無理由，應予駁回。
據上論斷，應依道路交通案件處理辦法第19條裁定如主文。
中    華    民    國    97    年    8     月    27     日
                  交通法庭  法  官  古秋菊
以上正本證明與原本無異。
如不服本裁定，應於裁定送達後5 日內敘明抗告理由，向本院提
出抗告狀。
                            書記官  陳永訓
中    華    民    國    97    年    8     月    27    日


司法院資訊處製作；財團法人民間司法改革基金會備份。
